【裁判字號】    97,聲,178
【裁判日期】    970430
【裁判案由】    停止強制執行
【裁判全文】
臺灣嘉義地方法院民事裁定  97年度聲字第178號
聲  請  人  李茂雄即嘉義縣竹崎.
相  對  人  甲○○
上列當事人間聲請停止執行事件，本院裁定如下：
    主  文
聲請人供擔保新臺幣捌萬參仟貳佰伍拾元後，本院九十六年度執
字第一一六九一號強制執行事件之強制執行程序中，有關強制執
行嘉義縣竹崎鄉○○段四九四之二地號上未存登記之建物，即門
牌號碼嘉義縣竹崎鄉緞繻村十七鄰科底三八號房屋之強制執行程
序，於本院九十七年度訴字第二二二號異議之訴事件判決確定、
和解或撤回前，應暫予停止。
聲請人其餘聲請駁回。
    理  由
一、聲請意旨略以：按有回復原狀之聲請，或提起再審或異議之
    訴，或對於和解為繼續審判之請求，或提起宣告調解無效之
    訴、撤銷調解之訴，或對於許可強制執行之裁定提起抗告時
    ，法院因必要情形或依聲請定相當並確實之擔保，得為停止
    強制執行之裁定。強制執行法第18條第2項定有明文。今聲
    請人已依法提起第三人異議之訴，爰懇請鈞院於異議之訴前
    裁定停止執行，以保權利等語。
二、經查：
（一）聲請人以相對人為被告，主張嘉義縣竹崎鄉○○段494-2
      地號上未存登記之建物，即門牌號碼嘉義縣竹崎鄉緞繻村
      17鄰科底38號之房屋（下稱系爭建物）為其所有，相對人
      竟與予查封、拍賣，而向本院提起第三人異議之訴為由，
      聲請停止本院96年度執字第11691號強制執行事件之強制
      執行程序。經本院核閱本院97年度訴字第222號民事訴訟
      卷宗、96年度執字第11691號強制執行卷宗後，認為聲請
      人之聲請核與上開強制執行法之規定相符，是聲請人聲請
      裁定停止本院96年度執字第11691號強制執行事件程序中
      有關系爭建物強制執行之部分為有理由，應酌定擔保金額
      予以准許。
（二）關於定供擔保金額部分，因系爭建物業已查封，並無遭脫
      產致不能執行拍賣變價之虞，故應認相對人因聲請人供擔
      保停止執行期間，未能即時經由收取強制執行受償分配款
      ，因而無法運用該筆資金之所可能發生之損害，即為利息
      損失：
   1、按法院依強制執行法第18條第2項定擔保金額而准許停止
      強制執行之裁定者，該項擔保係備供債權人因停止執行不
      當可能遭受之損害得獲賠償為目的，並非增加聲請停止執
      行者之額外負擔，此與債權人聲請強制執行須依執行名義
      為之有所不同，司法院大法官釋字第403號解釋意旨甚明
      。是法院定此項擔保，其數額應依標的物停止執行後，債
      權人未能即時受償或利用該標的物所受之損害額，或其因
      另供擔保強制執行所受之損害額定之，非以標的物之價值
      或其債權額為依據，最高法院87年度台抗字第529號、91
      年度台抗字第113號、91年度台抗字第429裁定意旨足資參
      照。
   2、聲請人所提起之第三人異議之訴事件，其標的價額依最高
      法院91年度第5次民事庭會議決議之見解，應以該第三人
      本於此項異議權，請求排除強制執行所有之利益為準，亦
      即以執行名義之金額，核定訴訟標的之價額。惟執行標的
      物之價值若低於執行名義所載債權額時，其就訴訟標的所
      有之利益，僅為執行標的物不受強制執行，故訴訟標的之
      價額，應以執行標的物之價值為準。經查，本院96年度執
      字第11691號強制執行事件，其債權人即本件之相對人所
      聲請強制執行之金額為新台幣（下同）50 萬元，而系爭
      建物之價值，依據執行法院委請美林國際估價師事務所勘
      估之結果為976,000元，以上業經調閱本院96年度執字第
      11691號強制執行卷查明無誤。是相對人聲請強制執行之
      金額50萬元，低於系爭建物之價值976,000元。揆諸前揭
      最高法院決議要旨，自應認本件因停止執行期間無法運用
      該筆資金價額50萬元之利息損失。
   3、按異議之訴上訴利益未逾法定數額之150萬，依民事訴訟
      法第466條之規定，不得上訴第3審，復依各級法院辦案期
      限實施要點第2項第2款、第7款規定，民事通常程序第1審
      審判案件辦案期限為1年4個月，民事第2審審判案件辦案
      期限為2年之規定，推定本件停止執行之期間為3年4月。
   4、聲請人無法即時運用該筆資金之損害，以該筆資金依法定
      利率即週年利率5％計算較為客觀，且不受利率波動之影
      響，應屬核算相對人因停止執行所受損害之妥適標準。
   5、綜上計算結果，相對人因聲請人供擔保停止執行，致延遲
      受償所可能發生之損害即利息損失，為83,250元（計算式
      ：50萬元×3.33（年）×0.05＝83,250）。
（三）因之，依前揭標準計算結果，聲請人應提供之擔保金額，
      以83,250元為適當，爰酌定如主文所示。
三、至於本院96年度執字第11691號強制執行事件，相對人另聲
    請強制執行嘉義縣竹崎鄉○○段99-33、494-2、99-35、99-
    28地號土地，因聲請人並未對上開強制執行之土地提起第三
    人異議之訴，是上開土地並無停止執行之原因，聲請人一併
    對此部分聲請停止執行，為無理由，應予駁回。
四、依強制執行法第18條第2項，裁定如主文。
中    華    民    國    97    年    4     月    30    日
                  民一庭法  官  馮保郎
以上正本係照原本作成。
如對本裁定抗告應於送達後10日內向本院提出抗告狀，並繳納抗
告費新臺幣1,000元。
中    華    民    國    97    年    5     月    1     日
                        書記官  王立梅


司法院資訊處製作；財團法人民間司法改革基金會備份。
